臺灣基隆地方法院民事裁定
111年度監宣字第37號
聲   請   人  林聰榮  



受監護宣告人  林秉宏  



上列聲請人聲請處分受監護宣告人之財產事件，本院裁定如下：
    主    文
准聲請人代為處分受監護宣告人林秉宏（男、民國00年00月00日
生、身分證統一編號：Z000000000號）所有如附表所示之不動產
。
聲請費用由受監護宣告人林秉宏負擔。
    理    由
一、聲請意旨略以：受監護宣告人林秉宏前經台灣台北地方法院
    於民國94年11月25日以94年度禁字第180號民事裁定宣告為
    禁治產人，並由聲請人擔任其監護人。茲受監護宣告人於部
    隊服役期間因車禍住院兩年後退伍，雖有每年政府所撥付撫
    卹金約新台幣（下同）15萬元及每月就養給予金13,000元，
    惟受監護宣告人於108年因頭蓋骨裂開，腦水溢出，至台大
    醫院進行修補手術，住院次數達5次之多，前後自付費用達2
    0多萬元，出院後旋即入住護理之家，每月所需養護費約35,
    000元，故實已入不敷出。故為受監護宣告人之利益，請准
    處分受監護宣告人林秉宏所有如附表所示之不動產以供照護
    之需，爰依民法第1101條第2項第1款之規定，聲請裁定准予
    處分受監護宣告人所有如附表所示之不動產等語。
二、按監護人對於受監護人之財產，非為受監護人之利益，不得
    使用、代為或同意處分；監護人代理受監護人購置或處分不
    動產行為，非經法院許可，不生效力；上開規定於成年人之
    監護準用之，民法第1101條第1項、同條第2項第1款及第111
    3條分別定有明文。
三、查聲請人上開主張，業據其提出戶籍謄本、附表所示土地、
    建物登記第一類謄本、國立台灣大學醫學院附設醫院診斷證
    明書、安泰護理之家109年調整費用通知單等件為證，自堪
    信聲請人之主張為真實。本院審酌受監護宣告人之醫療照護
    費用支出龐大，故有處分受監護宣告人所有如附表所示之不
    動產之必要。從而，聲請人聲請本院許可其代理處分受監護
    宣告人林秉宏如附表所示之不動產，核與林秉宏之利益相符
    ，依法即無不合，應予准許。
四、末按監護人應以善良管理人之注意，執行監護職務。又監護
    人於執行監護職務時，因故意或過失，致生損害於受監護宣
    告之人者，應負賠償之責。再法院於必要時，得命監護人提
    出監護事務之報告、財產清冊或結算書，檢查監護事務或受
    監護宣告之人之財產狀況。民法第1113條準用同法第1100條
    、第1109條第1項、第1103條第2項規定均有明示，則本件聲
    請人即監護人代為處分受監護人林秉宏之不動產，就處分之
    財產應妥適管理及使用，併予敘明。
五、依家事事件法第164條第2項，裁定如主文。
中　　華　　民　　國　　111 　年　　4 　　月　　8 　　日
                  家事法庭法  官  何怡穎
以上正本係照原本作成。
如對本裁定抗告須於裁定送達後10日內向本院提出抗告狀。
中　　華　　民　　國　　111 　年　　4 　　月　　8 　　日
                           書記官  葉憶葇
　　　　　　　　　　　　　 
附表：
編號 種類 土地或建物坐落 面積（平方公尺） 權利範圍 1 土地 新北市○○區○○○段000000000地號 111.86 公同共有4分之1 2 建物 新北市○○區○○○段0000000000號 68.94 公同共有1分之1